臺灣高等法院刑事附帶民事訴訟判決　　　　　　　　　九十三年度附民字第二七號
　　原　　　告　乙○○
　　訴訟代理人　吳志勇 律師
　　　　　　　　潘曉真 律師
　　被　　　告　甲○○
右列被告因誣告案件（九十三年度上訴字第二0九號），原告提起附帶民事訴訟，請
求損害賠償，本院判決如左：
   主  文
被告應給付原告新臺幣捌萬元，及自民國九十三年二月十三日起至清償日止，按周年
利率百分之五計算之利息。
原告其餘之訴及假執行之聲請均駁回。
   事  實
甲、原告方面：
一、聲明：
    (一)被告應給付原告新臺幣（下同）一百一十萬五千元，及自起訴狀繕本送達被告
      翌日起至清償日止，按年息百分之五之利息。
    (二)願供擔保，聲請宣告假執行。
二、陳述：
    (一)被告前因原告與前妻楊昌華間保護令事件（臺灣臺北地方法院九十一年度家護
      字第一七號），於該院九十一年七月一日之庭期出庭具結作證，證稱被告曾於
      保護令有效期間內至楊昌華公司門外，拉扯公司鐵門為騷擾楊昌華之行為等語
      。為此，被告對原告心生不滿，捏造事實誣指原告前述證詞係虛偽，於九十一
      年七月二十六日具狀向臺灣臺北地方法院檢察署對原告提出偽證之告訴，經檢
      察官偵查終結，以九十一年度偵字第一四五四八號為不起訴處分確定。原告就
      此對被告提出誣告告訴，經原審判處有期徒刑六月，緩刑二年。原告因被告之
      誣告行為，受有名譽、信用上之精神損害，求為命被告賠償精神慰藉金一百萬
      元，又被告因委任律師對原告提出誣告等之告訴，因此支付酬金十萬五千元，
      應由被告賠償。合計一百一十萬五千元，及請求自本件附帶民事訴訟狀繕本送
      達被告翌日起至清償日止，按照法定利率計算之遲延利息，並願供擔保，聲請
      宣告假執行。
三、證據：援用刑事案件中所提出之一切證據。
乙、被告方面：
一、聲明：原告之訴及假執行之聲請均駁回。
二、陳述：對原告所指之事實不爭執。
   理  由
一、本件原告起訴主張之前開事實，業據被告於刑事案件審理中坦認屬實，且為刑事
    判決認定在案（本院九十三年度上訴字第二0九號），堪信原告主張之事實為真
    正。
二、按因故意或過失，不法侵害他人之權利者，負損害賠償責任。又不法侵害他人之
    身體、健康、名譽、信用者，被害人雖非財產上之損害，亦得請求賠償相當之金
    額，民法第一百八十四條第一項、第一百九十五條第一項分別定有明文。查誣告
    行為對於被誣告人之名譽信用，皆有妨害，誣告罪之內容已將妨害名譽及信用罪
    吸收在內，被告虛構事實，向司法機關為犯罪之訴追，致原告名譽、信用受有損
    害，係利用司法機關有追訴犯罪之職權，以侵害他人權利，自屬侵權行為。從而
    ，原告依據侵權行為之法則，請求被告賠償非財產上損害之慰撫金，自屬有據。
    本院斟酌原告係陸軍官校正期班畢業，現為領域開發科技公司負責人，月薪約三
    、四萬元，名下有一棟房屋不動產；被告為高中畢業，目前從事建築儀器業，月
    薪約二萬餘元，名下無不動產並有負債等兩造之身分、地位、經濟狀況，暨原告
    所受之痛苦等一切情狀，認原告請求被告給付非財產上之損害八萬元及自九十三
    年二月十三日（即訴狀繕本送達翌日）起至清償日止，按週年利率百分之五計算
    之利息部分為適當，應予准許，超過上開部分原告之請求，即屬不應准許。又我
    國刑事告訴並未採取強制律師代理制度，則原告請求被告賠償其委任律師提出告
    訴所支出之費用一十萬五千元，自屬無據，不應准許。
三、關於原告勝訴部分，因所准請求之金額低於民事訴訟法第四百六十六條所定提起
    第三審上訴之標準，依據刑事訴訟法第五百零六條第一項規定，被告不得上訴，
    案經確定，原告就此部分所為假執行之聲請，即屬無從准許，至原告敗訴部分，
    其假執行之聲請已因訴之駁回而失所附麗，亦屬不應准許。
據上論結，本件原告之訴，為一部有理由，一部無理由，應依刑事訴訟法第五百零二
條，判決如主文。
中　　　華　　　民　　　國　　九十三　　年　　　三　　　月　　三十一　　日
                              臺灣高等法院刑事第十庭
                                  審判長法  官  溫　耀　源
                                        法  官  周  政  達
                                        法  官  吳      燦
右正本證明與原本無異。
不得上訴。
          　　　　　　　　　　　　　　　書記官  陳　靜　姿
中　　　華　　　民　　　國　　九十三　　年　　　三　　　月　　三十一　　日
